---
title: "Covid19_viz"
author: "Dawid"
date: "23 10 2021"
output: html_document
---

```{r setup, include=FALSE}
knitr::opts_chunk$set(echo = TRUE)
```
##Projekt ma na celu wczytanie, obróbkę oraz wizualizacje danych na temat zakażeń na Covid19. Dane pochodzą z portalu Datacamp


## Wczytanie bibliotek potrzebnych do analizy danych

```{r}
library(readr)
library(ggplot2)
library(dplyr)
```

## Stworzenie obiektu z pierwszym plikiem - confirmed_cases_worlwide.csv

```{r}
confirmed_cases_worlwide <- read_csv("confirmed_cases_worldwide.csv")
confirmed_cases_worlwide
```
## Przedstawienie zarażonych przypadków na wykresie liniowym
```{r}
ggplot(confirmed_cases_worlwide, aes(x = date, y = cum_cases)) +
    geom_line() +
    ylab("Skumulowane potwierdzone przypadki")
```
##Wczytanie pliku csv z danymi o zakażaniach w podziale na Chiny oraz pozostałe kraje
Stworzenie wykresu liniowego z porównaniem Chin do reszty państw
```{r}
confirmed_cases_china_vs_world <- read_csv("confirmed_cases_china_vs_world.csv")

glimpse(confirmed_cases_china_vs_world)
```
```{r}
plot_confirmed_cases_china_vs_world <- 
    ggplot(confirmed_cases_china_vs_world, aes(x = date, y = cum_cases, color = is_china)) +
    geom_line() +
    ylab("Skumulowane potwierdzone przypadki")

plot_confirmed_cases_china_vs_world
```
##Dodanie linii wraz z ogłoszeniami WHO(who_events)
```{r}
who_events <- tribble(
    ~ date, ~ event,
    "2020-01-30", "Global health\nemergency declared",
    "2020-03-11", "Pandemic\ndeclared",
    "2020-02-13", "China reporting\nchange"
) %>%
    mutate(date = as.Date(date))


plot_confirmed_cases_china_vs_world +
    geom_vline(aes(xintercept = date), data = who_events, linetype = "dashed", inherit.aes = FALSE) +
    geom_text(aes(x = date, label = event), data = who_events, y = 1e5, inherit.aes = FALSE)
```
##Dwa wykresy z linią trendu - jeden dla Chin, drugi dla pozostałych państw
```{r}
china_after_15feb <- confirmed_cases_china_vs_world %>%
    filter(is_china == "China", date >= "2020-01-15")

ggplot(china_after_15feb, aes(x = date, y = cum_cases)) +
    geom_line() +
    geom_smooth(method = "lm", se = FALSE) +
    ylab("Skumulowane potwierdzone przypadki")
```

```{r}
not_china <- confirmed_cases_china_vs_world %>%
    filter(is_china != "China")

plot_not_china <- ggplot(not_china, aes(x = date, y = cum_cases)) +
    geom_line() +
    geom_smooth(method = "lm", se = FALSE) +
    ylab("Skumulowane potwierdzone przypadki")

plot_not_china
```
##Skala logarytmiczna
```{r}
plot_not_china +
    scale_y_log10()
```
## Tabela z 7 krajami poza Chinami, które miały najwięcej potwierdzonych przypadkóW zakażeń
```{r}
confirmed_cases_by_country <- read_csv("confirmed_cases_by_country.csv")
glimpse(confirmed_cases_by_country)
```
```{r}
top_country_total_cases <- confirmed_cases_by_country %>%
    group_by(country) %>%
    summarize(total_cases = max(cum_cases)) %>%
    top_n(7, wt = total_cases)

top_country_total_cases
```
##Przedstawienie na wykresie liniowym 7 powyższych krajów
```{r}
confirmed_top7 <- read_csv("confirmed_cases_top7_outside_china.csv")
glimpse(confirmed_top7)
```
```{r}
ggplot(confirmed_top7, aes(x = date, y = cum_cases, color = country)) +
    geom_line() +
    ylab("Skumulowane potwierdzone przypadki")
```






